臺灣高等法院臺中分院刑事判決　　　　　　　 民國九十一年度上易字第八二一號
　　上　訴　人
　　即　被　告　甲○○
右上訴人因恐嚇案件，不服臺灣苗栗地方法院中華民國九十一年三月十九日第一審判
決（民國九十年度易字第八○四號，起訴案號：臺灣苗栗地方法院檢察署民國九十年
度偵字第四七八六號），提起上訴，本院判決如左：
    主      文
原判決撤銷。
甲○○以加害身體之事恐嚇他人，致生危害於安全，累犯，處拘役伍拾日，如易科罰
金，以佰元折算壹日。
    事      實
一、甲○○前於民國八十七年間因犯傷害罪，經臺灣苗栗地方法院判處有期徒刑三月
    確定，於八十八年三月二十三日易科罰金執行完畢，仍不知悔改。復於九十年九
    月十四日上午十一時許，在苗栗縣苗栗市○○路一一五八號二樓之二華誠聯合律
    師事務所（以下簡稱華誠事務所）內，因華誠事務所受甲○○之妻邱瑞騰之委託
    辦理離婚相關事宜，而對負責處理邱瑞騰訴訟事宜之華誠事務所受僱人員丙○○
    心生不滿，竟以加害身體之事數次向丙○○恐嚇，稱：「你給我小心一點！」，
    並以手指丙○○，致丙○○心生畏懼，而生危害於安全。
二、案經丙○○訴由苗栗縣警察局苗栗分局移送臺灣苗栗地方法院檢察署檢察官偵查
    聲請以簡易判決處刑後，改依通常程序審理。
　　理      由
一、訊據被告甲○○固坦承有於上開時地先後二次向丙○○稱：「小心一點！」，惟
    否認有恐嚇犯行，辯稱：被告當時在華誠事務所內僅稱財產遭妻查封，且與妻離
    異，已經破產，要丙○○小心謹慎處理，語氣相當平和云云。然查，右揭事實業
    據告訴人丙○○先後於警局初訊、偵查中暨原審審理時一再指訴綦詳，證人即當
    時在場見聞之華誠事務所法務助理古惠芬於原審亦證稱：「被告來辦公室，說要
    找丙○○，告訴人問他說有什麼事，被告說夫妻會吵架是傅小姐造成的，他有對
    傅小姐說你給我小心一點，說了很多次，他一直指告訴人，傅小姐一直後退，
    他的語氣有恐嚇的意思，當時我也會害怕」等語（原審卷廿四頁），再參以被告
    亦自承曾先後二次向丙○○稱：「小心一點！」等語，又告訴人丙○○、證人古
    惠芬均與被告於案發前彼此並不認識復無仇隙，告訴人及古惠芬當無設詞誣陷被
    告之理。是被告上開所辯，要係卸責之詞，不足採信，被告犯行洵堪認定。
二、核被告所為，係犯刑法第三百零五條之恐嚇危害安全罪。被告於上開同一時地數
    度恐嚇告訴人，而侵害同一法益，要屬接續犯，而為包括上一罪。又被告曾犯傷
    害罪，經臺灣苗栗地方法院判處有期徒刑三月確定，並於八十八年年三月二十三
    日易科罰金執行完畢，有臺灣苗栗地方法院檢察署刑案資料查註紀錄表在卷可稽
    ，其受有期徒刑執行完畢，未逾五年，再犯本罪，應依累犯規定加重其刑。原審
    予被告論科，固非無見，惟查被告當時係因心情激動，致有恐嚇言語，其犯罪情
    節尚非重大，原審處以有期徒刑四月，稍嫌過重，是被告上訴否認有恐嚇之意思
    ，雖非可採，惟原判決既有可議，即應予撤銷改判，爰審酌被告犯罪之動機、手
    段、所生危害及犯後態度等一切情狀，量處拘役五十日及諭知易科罰金折算之標
    準示懲。
三、據上論斷，應依刑事訴訟法第三百六十九條第一項前段、第三百六十四條、第二
    百九十九條第一項前段、刑法第三百零五條、第四十一條第一項前段、第四十七
    條、罰金罰鍰提高標準條例第一條前段第二條，判決如主文。
本案經檢察官乙○○到庭執行職務。
中      華      民      國　    九十一     年     五      月   三十一 　日
                                臺灣高等法院臺中分院刑事第二庭
                                　　　審判長法  官　羅　禮　政
                                　　　　　　法  官  蔡　聰　明
                                　　　　　　法  官　陳　欣　安
右正本證明與原本無異。
不得上訴。
　　　　　　　　　　　　　　　　　　　　　　書記官  紀  美  鈺
中      華      民      國　    九十一     年     六      月     三 　　日
刑法第三百零五條：
以加害生命、身體、自由、名譽、財產之事，恐嚇他人致生危害於安全者，處二年以
下有期徒刑、拘役或三百元以下罰金。
                                                　　　　　　　　　　　　Ｒ
